臺灣臺中地方法院民事判決　　　　　　　99年度訴字第1806號
原　　　告　施宏偉
　　　　　　陳信輝
前列2人共同訴訟代理人
　　　　　　郭美絹　律師
被　　　告　采新實業股份有限公司
法定代理人　林美惠
訴訟代理人　吳啟瑞
　　　　　　李仲景　律師
上列當事人間損害賠償事件，本院於100年12月20日言詞辯論終
結，判決如下：
    主      文
原告之訴及假執行之聲請均駁回。
訴訟費用由原告負擔。
    事實及理由
壹、兩造之聲明：
  一、原告：(一)被告應給付原告施宏偉及陳信輝共新台幣（下同
      ）1,000,000元之違約金，及自起訴狀繕本送達翌日起按
      年息5%計算之利息。(二)被告應賠償原告施宏偉500,000元
      ，及自起訴狀繕本送達翌日起按年息5%計算之利息。(三)訴
      訟費用由被告負擔。(四)原告願供擔保，請准予宣告假執行
      。
  二、被告：(一)原告之訴駁回。(二)訴訟費用由原告負擔。(三)如受
      不利判決，被告願供擔保請准免予假執行。
貳、原告起訴主張：原告於民國97年3月間與被告公司就其所設
    計之「排名王」軟體產品（下稱系爭軟體）簽訂經銷契約書
    ，約定由原告負責系爭軟體之行銷，被告公司提供原告有關
    系爭軟體產品、註冊碼（原告原稱為授權密碼），並將該產
    品相關技術支援原告，銷售系爭軟體所得利潤，兩造再依照
    一定比例分配。詎被告公司竟違反契約第9條第1項之約定，
    拒絕提供原告陳信輝有關系爭軟體個別使用者之註冊碼，致
    原告陳信輝至今仍無法銷售系爭軟體產品。又被告公司雖提
    供系爭軟體個別使用註冊碼予原告施宏偉，惟被告公司於99
    年4月6日起無預警將透過原告施宏偉買受系爭軟體之消費者
    原使用之註冊碼予以關閉，致使向原告施宏偉買受系爭軟體
    之消費者無法繼續使用系爭軟體，原告等屢經催促履行，均
    遭被告公司拒絕，依兩造契約第13條約定被告公司應賠償原
    告等違約金共1,000,000元；另原告施宏偉因被告公司故意
    關閉，並拒絕開啟已銷售系爭軟體之銷售密碼之行為，造成
    原告施宏偉遭到該等消費者客訴，在該產業之信用與名譽等
    人格法益嚴重受損，被告公司應依民法第227條之1準用第
    195條之規定賠償原告施宏偉100,000元，又原告施宏偉基於
    維護商業信用，另行支出400,000元請求第三人張耀得提供
    該等消費者其他替代軟體，以解決原告施宏偉與該等消費者
    所產生債務不履行糾紛，是原告施宏偉得依民法第227條第2
    項規定，請求被告公司賠償500,000元之損害等語。
參、被告公司則以：被告公司係研發系爭軟體之公司，原告等則
    係擔任類似業務員之工作，單純銷售系爭軟體。當原告等利
    用電腦對外向公司行號介紹系爭軟體時，需開啟軟體右上方
    註冊按鈕，電腦螢幕上會出現如被證四載有「機器碼」之畫
    面（本院卷第34頁，此係為限制系爭軟體僅能使用於特定電
    腦硬體，確保被告研發生產此項軟體能獲利），原告等即可
    操作電腦並介紹系爭軟體產品之特性，若公司行號有興趣購
    買系爭軟體，則原告等在透過被告公司查核之後，電腦會出
    現如被證五「機器碼」及「註冊碼」之畫面（本院卷第35頁
    ），藉由該「註冊碼」保證購買系爭軟體之客戶合法註冊使
    用，並作為兩造間計算銷售系爭軟體業績利潤之依據，是被
    告公司倘未提供「註冊碼」，並無礙原告等向客戶推銷系爭
    軟體業務，且原告等從未催促被告公司提供系爭軟體之；冊
    碼；又被告公司絕未關閉註冊碼，且軟件受限有諸多原因，
    舉凡當機（網路中斷）、變更硬體（如網路卡）及其他不當
    使用等因素，均可導致無法操作系爭軟體之原因，原告施宏
    偉所提出證物皆無法直接導出軟件受限問題所在，是原告施
    宏偉就被告公司如何關閉註冊碼而停止服務應舉證以其說。
    再被告公司於同年五月間從未聽原告施宏偉說過消費者有軟
    件受限情況，在合約期間原告施宏偉向被告公司報告軟件受
    限情事時，被告公司亦皆即刻檢查修復，況原告施宏偉更利
    用其威利信科技股份有限公司名義所架設之網站網頁，刊登
    販賣與被告公司所有系爭軟體相同或相似之產品，原告施宏
    偉此舉顯已違反系爭契約第10條之4約定，並侵害被告公司
    權利等語，資為抗辯。
肆、經查：
  一、原告主張：其2人於97年3月間與被告公司就系爭軟體簽訂
      經銷契約書，約定由原告行銷，被告公司提供該軟體之相
      關係技術與支援，銷售軟體所得利潤，兩造依一定比例分
      配之事實，為被告所不爭，並有原告所提出之經銷契約書
      為證，自可信為真實。
  二、原告主張被告公司違反契約第9條第1項之約定，拒絕提供
      原告陳信輝系爭軟體個別使用者之註冊碼，致原告陳信輝
      至今仍無法銷售系爭軟體產品一節，則為被告公司所否認
      。按兩造合約第9條第款約定甲方（即被告公司）之義務
      為：「甲方須提供產品相關技術與支援予乙方（原告施宏
      偉、陳信輝）」，並未約定被告公司須提供註冊碼；且原
      告行銷對外行銷系爭軟審時，僅需開啟軟體註冊按鈕，電
      腦螢幕上會出現如被證四載有「機器碼」之畫面（本院卷
      第34頁，該機器碼為供作限制系爭軟體僅能使用於特定電
      腦硬體，確保被告研發生產此項軟體能獲利），原告等即
      可操作電腦並介紹系爭軟體產品之特性，若公司行號有興
      趣購買系爭軟體，則原告等在透過被告公司查核之後，電
      腦會出現如被證五「機器碼」及「註冊碼」之畫面（本院
      卷第35頁），藉由該「註冊碼」保證購買系爭軟體之客戶
      合法註冊使用，並作為兩造間計算銷售系爭軟體業績利潤
      之依據，此有原告所提出之操作說明可證（即被證4、5）
      ，核與一般軟體銷售之常態無違，是被告公司未提供各個
      客戶需用之「註冊碼」，並無礙原告推銷業務之進行。況
      且兩造於97年3月間即簽訂行銷契約，如被告公司拒絕提
      供個別個戶之「註冊碼」確有礙原告陳信輝之行銷，豈有
      可能長期未處理，反觀原告延至99年8月9日始起訴主張被
      告違約未提供「註冊碼」妨礙原告行銷，尚非可採。
  三、原告主張被告公司自99年4月6日起無預警將透過原告施宏
      偉買受系爭軟體之消費者原使用之註冊碼予以關閉，致使
      向原告施宏偉買受系爭軟體之消費者無法繼續使用系爭軟
      體，原告等屢經催促履行，均遭被告公司拒絕一節，惟為
      被告所否認。原告主張被告公司有關閉「註冊碼」之行為
      ，並舉客戶證明書，及證人黃得倫、鄭春光、紀秉祐、范
      振忠、張國志、戴進益、吳財鼎等人為證，查上開證人固
      均證稱所使用之系爭軟體於99年4月間曾經發生「軟件受
      限」之障礙，惟對於「軟件受限」之原因為何，均無法證
      明，且軟件受限有諸多原因，如當機（網路中斷）、變更
      硬體（如網路卡）及其他不當使用等因素，均可導致無法
      操作系爭軟體。至於兩造所提出之MSN通聯紀錄（本院卷
      第64頁、第36頁），僅有簡單幾句對話，亦無法證明「軟
      件受限」之原因為何？此外，原告復為舉證證明被告公司
      確將「註冊碼」關閉之事實，其主張尚非可採。
  四、從而，原告依兩造契約之約定，及民法第227條第2項規定
      ，請求被告應給付原告1,000,000元，及原告施宏偉500,
      000元，為無理由，應予駁回。假執行之聲請亦無所依附
      ，應一併駁回。因本案事證已臻明確，兩造其餘主張陳述
      及所提之證據，均毋庸再予審酌，附此敘明。
伍、據上論結，原告之訴為無理由，依民事訴訟法第78條，判決
    如主文。
中    華    民    國   100    年    12    月    30    日
                  民事第二庭    法  官  王銘
以上正本係照原本作成
如不服本判決，應於判決送達後二十日內，向本院提出上訴狀。
如委任律師提起上訴，應一併繳納上訴審裁判費用。
中    華    民    國   100    年    12    月    30    日
                                書記官